【裁判字號】    95,重訴,553
【裁判日期】    950918
【裁判案由】    拆屋還地等
【裁判全文】
臺灣臺北地方法院民事判決             95年度重訴字第553號
原      告  交通部臺灣鐵路管理局
法定代理人  丙○○
訴訟代理人  鄭志政律師
被      告  卯○○
            子○○
            壬○○
上一人之
訴訟代理人  癸○○
            己○○
            庚○○
            辛○○
上三人之
訴訟代理人  戊○○
            丑○○
            寅○○
上一人之
訴訟代理人  丁○○
            乙○○○
上一人之
訴訟代理人  甲○○
上列當事人間拆屋還地等事件，本院於中華民國九十五年八月三
十一日言詞辯論終結，判決如下：
    主  文
被告壬○○應自坐落於臺北市○○區○○段二小段三十六及三四
七地號土地上如附圖所示A及B部分之建物，面積為一一四平方公
尺（門牌號碼：臺北市○○○路○段五五三巷五十二弄臨三之一
號）騰空遷讓，並將上開建物拆除，將占用之土地返還於原告。
被告己○○、庚○○、辛○○應自坐落於臺北市○○區○○段二
小段三十六及三四七地號土地上如附圖所示E及F之建物，面積為
三十五平方公尺（門牌號碼：臺北市○○○路○段五五三巷五十
二弄九號）騰空遷讓，並將該部分建物拆除，將占用之土地返還
於原告。
被告丑○○應自坐落於臺北市○○區○○段二小段三十六及三四
七地號土地上如附圖所示G及H之建物，面積為三十九平方公尺（
門牌號碼：臺北市○○○路○段五五三巷五十二弄十三之一號）
騰空遷讓，並將該部分建物拆除，將占用之土地返還於原告。
被告寅○○應自坐落於臺北市○○區○○段二小段三十七地號土
地上如附圖所示J之建物，面積為十四平方公尺（門牌號碼：臺
北市○○○路○段五五三巷五十二弄十五號）騰空遷讓，並將該
部分建物拆除，將占用之土地返還於原告。
被告乙○○○應自坐落於臺北市○○區○○段二小段三十七地號
土地上如附圖所示K及L之建物，面積為二十平方公尺（門牌號碼
：臺北市○○○路○段五五三巷五十二弄十七號）騰空遷讓，並
將該部分建物拆除，將占用之土地返還於原告。
被告卯○○、子○○應連帶給付原告新臺幣捌拾參萬零玖佰肆拾
陸元及民國九十五年六月一日起至清償日止，按年息百分之五計
算之利息。
被告壬○○應給付原告新臺幣壹拾玖萬伍仟零柒拾柒元及自民國
九十五年六月一日起至清償日止，按年息百分之五計算之利息。
被告己○○、庚○○、辛○○應連帶給付原告新臺幣肆拾參萬參
仟零伍拾伍元及自民國九十五年五月十三日起至清償日止，按年
息百分之五計算之利息。
被告丑○○應給付原告新臺幣肆拾捌萬貳仟伍佰肆拾柒元及自民
國九十五年五月十三日起至清償日止，按年息百分之五計算之利
息。
被告寅○○應給付原告新臺幣壹拾柒萬參仟貳佰貳拾貳元及自民
國九十五年六月一日起至清償日止，按年息百分之五計算之利息
。
被告乙○○○應給付原告新臺幣貳拾肆萬柒仟肆佰陸拾元及自民
國九十五年五月二十七日起至清償日止，按年息百分之五計算之
利息。
原告其餘之訴駁回。
訴訟費用由被告卯○○、子○○連帶負擔百分之六、被告壬○○
負擔百分之五、被告己○○、庚○○、辛○○連帶負擔百分之十
六、被告丑○○負擔百分之六、被告寅○○負擔百分之六、被告
乙○○○負擔百分之九，餘由原告負擔。
本判決第一項於原告以新臺幣壹佰捌拾捌萬肆仟捌佰元為被告壬○○供擔保後，得假執行。
本判決第二項於原告以新臺幣伍拾柒萬捌仟陸佰陸拾陸元為被告
己○○、庚○○、辛○○供擔保後，得假執行。
本判決第三項於原告以新臺幣陸拾肆萬肆仟捌佰元為被告丑○○
供擔保後，得假執行。
本判決第四項於原告以新臺幣貳拾參萬壹仟肆佰陸拾陸元為被告
寅○○供擔保後，得假執行。
本判決第五項於原告以新臺幣參拾參萬零陸佰陸拾陸元為被告乙○○○供擔保後，得假執行。
本判決第六項於原告以新臺幣貳拾柒萬陸仟玖佰捌拾貳元為被告
卯○○、子○○供擔保後，得假執行。
本判決第七項得假執行。
本判決第八項得假執行。
本判決第九項得假執行。
本判決第十項得假執行。
本判決第十一項得假行。
原告其餘假執行之聲請駁回。
    事實及理由
壹、程序方面：按訴狀送達後，原告不得將原訴變更或追加他訴
    。但有下列各款情形之一者，不在此限：一、被告同意者。
    二、請求之基礎事實同一者。三、擴張或減縮應受判決事項
    之聲明者。四、因情事變更而以他項聲明代最初之聲明者。
    五、該訴訟標的對於數人必須合一確定時，追加其原非當事
    人之人為當事人者。六、訴訟進行中，於某法律關係之成立
    與否有爭執，而其裁判應以該法律關係為據，並求對於被告
    確定其法律關係之判決者。七、不甚礙被告之防禦及訴訟之
    終結者。民事訴訟法第255條第1項定有明文。查原告起訴聲
    明為「（一）被告卯○○、壬○○、子○○應自座落於臺北
    市○○區○○段二小段36及347地號土地上如附圖一A處所示
    之建築物，門牌號碼：臺北市○○○路○段553巷52弄臨3之
    1號（無權占有部分面積以地政機關實測為準）騰空遷讓，
    並將該部分建築物拆除，將占用之土地返還於原告。（二）
    被告辰○○應自座落於臺北市○○區○○段二小段36及347
    地號土地上如附圖一B處所示之建築物，門牌號碼：臺北市
    ○○○路四段553巷52弄7號（無權占有部分面積以地政機關
    實測為準）騰空遷讓，並將該部分建築物拆除，將占用之土
    地返還於原告。（原告嗣於民國95年9月12日撤回此部分訴
    訟）（三）被告己○○、庚○○、辛○○應自座落於臺北市
    信義區○○段○○段36及347地號土地上如附圖一C處所示之
    建築物，門牌號碼：臺北市○○○路○段553巷52弄9號（無
    權占有部分面積以地政機關實測為準）騰空遷讓，並將該部
    分建築物拆除，將占用之土地返還於原告。（四）被告丑○○應自座落於臺北市○○區○○段二小段36及347地號土地
    上如附圖一D處所示之建築物，門牌號碼：臺北市○○○路
    ○段553巷52弄13之1號（無權占有部分面積以地政機關實測
    為準）騰空遷讓，並將該部分建築物拆除，將占用之土地返
    還於原告。（五）被告寅○○應自座落於臺北市○○區○○
    段二小段37地號土地上如附圖一E處所示之建築物，門牌號
    碼：臺北市○○○路○段553巷52弄15號（無權占有部分面
    積以地政機關實測為準）騰空遷讓，並將該部分建築物拆除
    ，將占用之土地返還於原告。（六）被告乙○○○應自座落
    於臺北市○○區○○段二小段37地號土地上如附圖一F處所
    示之建築物，門牌號碼：臺北市○○○路○段553巷52弄17
    號（無權占有部分面積以地政機關實測為準）騰空遷讓，並
    將該部分建築物拆除，將占用之土地返還於原告。（七）被
    告卯○○、子○○、壬○○應連帶給付原告1, 1,345,765元
    及自起訴狀繕本送達被告翌日起至清償日止按年息5%計算之
    利息。（八）被告辰○○應給付原告440,343元及自起訴狀
    繕本送達被告翌日起至清償日止按年息5%計算之利息。（九
    ）被告己○○、庚○○、辛○○應連帶給付原告371,075元
    及自起訴狀繕本送達被告翌日起至清償日止按年息5%計算之
    利息。（十）被告丑○○應給付原告514,557元及自起訴狀
    繕本送達被告翌日起至清償日止按年息5%計算之利息。（十
    一）被告寅○○應給付原告231,303元及自起訴狀繕本送達
    被告翌日起至清償日止按年息5%計算之利息。（十二）被告
    乙○○○應給付原告231,203元及自起訴狀繕本送達被告翌
    日起至清償日止按年息5%計算之利息。（十三）前述各項聲
    明，原告願供擔保，請准宣告假執行。」嗣於起訴狀送達後
    ，於民國95年7月20日以書狀變更及擴張訴之聲明為「（一
    ）被告卯○○、壬○○、子○○應自座落於臺北市○○區○○段二小段36及347地號土地上如A及B圖所示之建築物，門
    牌號碼：臺北市○○○路○段553巷52弄臨3之1號騰空遷讓
    ，並將該部分建築物拆除（無權占有部分面積經臺北市松山
    地政事務所土地複丈成果圖測量為114平方公尺），將占用
    之土地返還於原告。（二）至（十三）項如下述原告訴之聲
    明。」復於95年8月31日言詞辯論期日以書狀減縮聲明第一
    項為「（一）被告壬○○應自座落於臺北市○○區○○段二
    小段36及347地號土地上如A及B圖所示之建築物，門牌號碼
    ：臺北市○○○路○段553巷52弄臨3之1號騰空遷讓，並將
    該部分建築物拆除（無權占有部分面積經臺北市松山地政事
    務所土地複丈成果圖測量為114平方公尺），將占用之土地
    返還於原告。」因基礎事實均為被告是否無權占有，故揆諸
    首開規定第二款、第三款，應予准許。
貳、原告主張：
一、臺北市○○區○○段二小段36、37及347地號土地全部為中
    華民國所有，並由原告管理之土地，詎料被告竟違章各自在
    前開國有土地上蓋建築物（被告子○○及卯○○已搬離），
    此無權占有狀態時間已很久，都在七年以上，被告等此無權
    占有國有土地行為違法，且全未付相當於租金之損害金給原
    告，原告自可依民法第767條請求被告拆除房屋及返還土地
    。又經臺北市松山地政事務所實際測量各被告無權占有土地
    及面積如訴之聲明第一項至第六項。
二、原告並得依民法第179條及第184條第1項前段規定，請求被
    告等給付相當於土地租金之損害賠償及不當得利，若某地號
    無權占有人為數人時，依民法第185規定應由數人負連帶責
    任。其計算公式為：請求金額＝無權占有面積×當期公告地
    價×5%×無權占有期間（請求相當於土地租之損害金年份自
    90年4月20日至92年12月31日共986天，當期公告地價為49,4
    00元；及自93年1月1日至95年4月19日，當期公告地價為49,
    600元），計算如下：
（一）被告卯○○、子○○、壬○○應連帶給付原告1,410,521
      元（原告誤載為1,410,431元）
  （１）114㎡×49,400元×5%×（986/365天）＝760,652元
  （２）114㎡×49,600元×5%×（839/365天）＝649,869元
  （３）合計：760,652+649,869＝1,410,431元（按：原告誤算
        ，應為1,410,521元）。
（二）被告己○○、庚○○、辛○○應連帶給付原告433,055元
  （１）35㎡×49,400元×5%×（986/365天）＝233,533.4元
  （２）35㎡×49,600元×5%×（839/365天）＝199,521.09元
  （３）合計：233,533.4+199,521.09＝433,055元
（三）被告丑○○應給付原告482,547元
  （１）39㎡×49,400元×5%×（986/365天）＝260,223元
  （２）39㎡×49,600元×5%×（839/365天）＝222,324元
  （３）合計：260,223+222,324＝482,547元
（四）被告寅○○應給付原告247,460元
  （１）20㎡×49,400元×5%×（986/365天）＝133,448元
  （２）20㎡×49,600元×5%×（839/365天）＝114,012.05元
  （３）合計：133,448+114,012.05＝247,460元
（五）被告乙○○○應給付原告247,460元
  （１）20㎡×49,400元×5%×（986/365天）＝133,448元
  （２）20㎡×49,600元×5%×（839/365天）＝114,012.05元
  （３）合計：133,448+11,4012.05＝247,460元
三、並聲明：
（一）被告壬○○應自座落於臺北市○○區○○段二小段36及
      347地號土地上如A及B圖所示之建築物，門牌號碼：臺北
      市○○○路○段553巷52弄臨3之1號騰空遷讓，並將該部
      分建築物拆除（無權占有部分面積經臺北市松山地政事務
      所土地複丈成果圖測量為114平方公尺），將占用之土地
      返還於原告。
（二）被告己○○、庚○○、辛○○應自座落於臺北市○○區○○段二小段36及347地號土地上如E及F圖所示之建築物，
      門牌號碼：臺北市○○○路○段553巷52弄9號騰空遷讓，
      並將該部分建築物拆除（無權占有部分面積經臺北市松山
      地政事務所土地複丈成果圖測量為35平方公尺），將占用
      之土地返還於原告。
（三）被告丑○○應自座落於臺北市○○區○○段二小段36及
      347地號土地上如G及H圖所示之建築物，門牌號碼：臺北
      市○○○路○段553巷52弄13之1號騰空遷讓，並將該部分
      建築物拆除（無權占有部分面積經臺北市松山地政事務所
      土地複丈成果圖測量為39平方公尺），將占用之土地返還
      於原告。
（四）被告寅○○應自座落於臺北市○○區○○段二小段37地號
      土地上如I及J圖所示之建築物，門牌號碼：臺北市○○○
      路○段553巷52弄15號騰空遷讓，並將該部分建築物拆除
      （無權占有部分面積經臺北市松山地政事務所土地複丈成
      果圖測量為20平方公尺，含棚架6平方公尺），將占用之
      土地返還於原告。
（五）被告乙○○○應自座落於臺北市○○區○○段二小段37地
      號土地上如K及L圖所示之建築物，門牌號碼：臺北市○○○路○段553巷52弄17號騰空遷讓，並將該部分建築物拆
      除（無權占有部分面積經臺北市松山地政事務所土地複丈
      成果圖測量為20平方公尺，含棚架6平方公尺），將占用
      之土地返還於原告。
（六）被告卯○○、子○○、壬○○應連帶給付原告1,410,431
      元及自起訴狀繕本送達被告翌日起至清償日止按年息5%
      計算之利息。
（七）被告己○○、庚○○、辛○○應連帶給付原告433,055 元
      及自起訴狀繕本送達被告翌日起至清償日止按年息5% 計
      算之利息。
（八）被告丑○○應給付原告482,547元及自起訴狀繕本送達被
      告翌日起至清償日止按年息5%計算之利息。
（九）被告寅○○應給付原告247,460元及自起訴狀繕本送達被
      告翌日起至清償日止按年息5%計算之利息。
（十）被告乙○○○應給付原告247,460元及自起訴狀繕本送達
      被告翌日起至清償日止按年息5%計算之利息。
（十一）前述各項聲明，原告願供擔保，請准宣告假執行。
參、被告方面：
一、被告子○○、卯○○則以：伊於93年2月23就就搬走了，房
    子不是伊蓋的。1,200,000多元伊沒辦法負擔，伊現在無工
    作，也無法分期付款等語置辯。並聲明：請求駁回原告之訴
    。
二、被告壬○○則以下列辯詞置辯：
（一）被告壬○○於94年8月10日向訴外人馬延棟（即被告卯○○、子○○之子）買受坐落於臺北市○○區○○段二小段
      347號土地之建築物，門牌號碼：臺北市○○○路○段553
      巷52弄3之1號，並已完稅。故被告係自前開買受日起始占
      有系爭不動產，就買受日前他人之占有事實並無共同加害
      行為，不應與被告卯○○、子○○連帶負損害賠償責任。
（二）被告自始並無惡意無權占有系爭不動產，亦有意願向原告
      承租，惟原告要求被告負擔相當於土地租金之損害金，實
      屬無理亦無據。縱應賠償損害金，亦應自被告94年8月10
      日占有系爭不動產起始須負擔賠償責任，計195,967元，
      方屬合理。又被告占有系爭不動產供自用住宅之用，應以
      公告地價3%計算系爭土地利益作為相當於租金之損害金。
（三）並聲明：駁回原告之訴及假執行之聲請。
三、被告己○○、庚○○、辛○○則以：請求儘量少一點。希望
    繼續租，用3%來計算。沒有錢可以繳，看是否可以慢一點交
    ，且可以分期付款等語置辯。並聲明：請求駁回原告之訴。
四、被告丑○○則以：伊願意承租，但是一次給付480,000多元
    ，伊沒有辦法。請求可以分多期一點，不要一次繳那麼多，
    一次要先拿一半，伊沒有辦法等語置辯。並聲明：請求駁回
    原告之訴。
五、被告寅○○、乙○○○則以下列辯詞置辯：
（一）37地號與36、38地號土地係同一條直線水溝用地，自67年
      地籍圖重測迄今未曾改變地形、地貌，被告寅○○、乙○○○亦未曾在37地號上興建、改建、增建建築物或為其他
      使用受益之行為。被告寅○○自76年1月購買338地號上之
      房屋迄今，未曾改建、增建建築物，被告寅○○自始即無
      占用37地號土地之意思。原告向被告主張占用後，被告寅
      ○○即於93年9月16日要求原告鑑界釐清，惟原告於93年9
      月27日函復不同意，茲既經鈞院委託地政機關複丈，如確
      定有越界，被告願意於30天內自動拆屋還地。
（二）原告要求被告損害賠償或返還不當得利乙節，因37地號地
      目為「水」，依土地法第82條及水利法第65條、第72條、
      第72之1條等規定不得供其他用途使用，被告無使用該地
      而受利益，原告亦無使用該地而受利益之計畫或未使用該
      地而受損失之事實，故與民法第179條、第184條不當得利
      或侵權行為要件未合。且一半要120,000元，被告乙○○○無法負擔。
（三）本件臺北市松山地政事務所95年6月9日信義土字第255號
      土地複丈成果圖與勘察現場實況不符，實際情形是忠孝東
      路四段553巷52弄15號房屋之北側及棚架，均較同巷弄17
      號房屋之北側及棚架，向南縮達1公尺以上。又被告寅○○從未使用I區塊6平方公尺土地，其棚架亦非寅○○所有
      或使用。
（四）並聲明：請求駁回原告之訴。
肆、得心證之理由：
一、原告主張被告等分別無權占有如附圖所示之原告管理之系爭
    土地等情，業據其提出地籍圖、土地登記謄本、戶籍謄本影
    本為證，並有本院命台北市松山地政事務所人員測量後所繪
    製之土地複丈成果圖附卷可稽，被告則以上開辯詞資為抗辯
    。經查：
（一）被告卯○○、子○○部分：被告固不爭執曾無權占有系爭
      土地，惟以伊等在93年3月23日已搬離等語，經查被告卯
      ○○、子○○係於93年3月31日辦理自台北市○○○路○
      段553巷52弄臨3之1號遷移至桃園縣龍潭鄉○○路416 巷
      36弄3號之登記，此有原告提出之被告卯○○、子○○之
      戶籍謄本附卷可參，此外原告復無證據證明被告卯○○、
      子○○現仍占有系爭土地，應認被告卯○○、子○○無權
      占有之最後終了日為93年3月31日，故原告請求被告卯○○、子○○損害賠償、不當得利金額，應算至93 年3月31
      日止。
（二）被告壬○○部分：查被告壬○○係於94年8月10日向訴外
      人向訴外人馬延棟（即被告卯○○、子○○之子）買受
      門牌號碼為臺北市○○○路○段553巷52弄3之1號之建物
      等情，業據被告壬○○提出之建築改良物買賣所有權移轉
      契約書、完稅證明影本為證，故應認被告壬○○係自前開
      買受日起始占有上開建物及系爭土地，而被告卯○○、子
      ○○係93年3月31日即已遷離上址，故原告主張被告壬○○與被告卯○○、子○○間有共同無權占有之侵權行為，
      即屬無據，被告壬○○自非與被告卯○○、子○○負連帶
      損害賠償責任。又被告壬○○雖辯稱伊非惡意占有系爭土
      地，係原告要求被告負擔相當於土地租金之損害金，實無
      理云云，然查系爭土地為原告所管理，在其使用管理範圍
      內，被告壬○○無權占有，即侵害原告之使用收益權利，
      原告要求相當租金之損害賠償，即屬有據，故被告壬○○
      所辯自不足採。
（三）被告己○○、庚○○、辛○○、丑○○部分：固均不爭執
      無權占有之事實，惟均表示無力給付原告請求之相當租金
      之不當得利及損害賠償等語，然原告要求先給付一半，其
      他金額再行分期。被告仍表示無法給付，自無法免除賠償
      責任。
（四）被告寅○○、乙○○○部分：查被告寅○○否認占有如附
      圖所示Ｉ之棚架部分（面積六平方公尺），原告復未舉證
      證明被告寅○○有占有此部分土地之事實，應認被告寅○○並無占有此部分土地。又查被告寅○○、乙○○○復否
      認渠等所有建物有占有原告管理之系爭土地如附圖所示Ｊ
      、Ｋ、Ｌ部分，並辯稱37地號與36、38地號土地係同一條
      直線水溝用地，自67年地籍圖重測迄今未曾改變地形、地
      貌，應擴大施測範圍至38地號全部界址云云，然台北市松
      山區地政事務所土地複丈成果圖，係該所地政人員會同本
      院至系爭土地現場測量結果，依常理判斷，誤差應在容許
      範圍內，故被告主張擴大施測云云，應無必要，此外被告
      復未提出渠等所有之建物在本件測量前並無占有系爭土地
      之地籍資料，自難認被告等自始並無無權占有之故意，從
      而應認被告寅○○有無權占有如附圖所示Ｊ、被告乙○○○無權占有如附圖所示Ｋ、Ｌ之事實無訛。又被告辯稱37
      地號地目為「水」，依土地法第82條及水利法第65條、第
      72 條、第72之1條等規定不得供其他用途使用，被告無使
      用該地而受利益云云，然查土地具有特殊地目別，至多係
      在使用範圍上受有限制，非謂所有人或無權占有人即無對
      其所有土地使用收益之權利或利益，況無權占有人亦可能
      任意使用收益，自有侵害所有人之權利，故被告等此部分
      之辯詞，自不足採。
二、綜上，被告等人應有分別無權占有如附圖所示之Ａ、Ｂ、Ｅ
    、Ｆ、Ｇ、Ｈ、Ｊ、Ｋ、Ｌ部分之土地之事實。
三、按因故意或過失，不法侵害他人之權利者，負損害賠償責任
    ；數人共同不法侵害他人之權利者，連帶負損害賠償責任；
    無法律上之原因而受利益，致他人受損害者，應返還其利益
    。雖有法律上之原因，而其後已不存在者，亦同。民法第法
    第184條第1項前段、第185條第1項前段、第179條分別定有
    明文。次按無權占用他人之土地，可能獲得相當於租金之利
    益，為社會通常之觀念，最高法院61年臺上字第1695號著有
    判例可參。查被告等人占用使用系爭土地，獲有使用收益系
    爭土地之利益，致原告無法就系爭土地為使用收益，受有損
    害，且未給付任何對價，依前揭規定及判例意旨，自應負返
    還此一利益即相當於被告等使用期間內租金額之責。再按依
    土地法第97條，城市地方房屋之租金，以不超過土地及其建
    築物申報總價年息百分之十為限。末按公有土地以土地之公
    告地價為申報地價，免予申報，平均地權條例施行細則第廿
    一條定有明文。查系爭土地均為公有土地，則其公告地價即
    為申報地價。是以系爭土地93年1月以前及以後之申報地價
    分別為每平方公尺49,400元、49,600元，被告等所占有之面
    積分別如附圖所示之Ａ、Ｂ、Ｅ、Ｆ、Ｇ、Ｈ、Ｊ、Ｋ、Ｌ
    部分，此有原告提出之公告地價表在卷可憑，故被告等占有
    之土地申報價格分別如附表一所示之金額，又查系爭土地係
    位於台北市○○○路○段五五三巷底，後方有一圍牆與市○○道○○路出口引道相隔，被告所有之建物為一樓或二樓水
    泥建築平房，附近均公寓型住宅等情，業據本院至現場勘驗
    屬實，並有勘驗筆錄附卷可參，環境單純，生活機能尚可，
    惟地處偏僻，土地利用價值不高，故本院認以系爭土地申報
    總價之百分之五計算為適當。故原告主張被告等分別如附表
    一所示計算之相當租金之利益及損害賠金額之範圍內，為有
    理由。
四、綜上所述，原告依民法第767條、第184條、第185條第1項、
    第179條規定，請求被告等分別如主文所示之建物遷讓並返
    還系爭土地及給付如附表一所示之金額及起訴狀繕本送達翌
    日即分別如附表二所示之日期起至清償日止，按年息百分之
    五計算之利息之範圍內，為有理由，應予准許；逾此部分，
    則無理由，應予駁回。
五、原告陳明願供擔保，聲請宣告假執行，經核其勝訴如主文第
    一、二、三、四、五、六部分，合於法律規定，爰酌定相當
    之擔保金額宣告之；如主文第七、八、九、十、十一項部分
    ，因金額未逾五十萬元，依民事訴訟法第389條第1項第5款
    規定，應依職權分別宣告假執行，至原告其餘假執行之聲請
    ，因該部分訴訟之駁回而失所依據，應併予駁回。
六、因本案事證已臻明確，兩造其餘主張陳述及所提之證據，經
    審酌後，認與判決結果無影響，爰不一一論駁，附此敘明。
伍、結論：本件原告之訴為一部有理由，一部無理由，並依民事
    訴訟法第79條、第85條第2項、第389條第1項第5款、第390
    條第2項，判決如主文。
中    華    民    國    95    年    9     月    18    日
                  民事第二庭    法  官  黃雯惠
以上正本係照原本作成。
如對本判決上訴，須於判決送達後20日內向本院提出上訴狀。
中    華    民    國    95    年    9     月    18    日
                                書記官  林玗倩
附表一：
一、被告卯○○、子○○連帶給付金額：830,946元
期        間    面積（平方公尺）申報地價（新台幣）
900420至000000  000              00,000
000000至000000  000              00,600
114X49,400X5%X(11/30/12+8/12+2）≒760,266
114X49,600X5%X3/12≒70,680
76,266+70,680=830,946
二、被告壬○○給付金額：195,077元
期        間    面積（平方公尺）申報地價（新台幣）
940810至000000  000              00,600
114X49,600X5%X(22/31/12+7/12+19/30/12)≒195,077
三、被告己○○、庚○○、辛○○給付金額：433,055元
期        間    面積（平方公尺）申報地價（新台幣）
900420至000000  00               00,000
000000至000000  00               00,600
35X49,400X5%X(11/30/12+8/12+2）≒233,415
35X49,600X5%X(2+3/12+19/30/12)≒199,640
233,415+199,640=433,055
四、被告丑○○給付金額：482,547元
期        間    面積（平方公尺）申報地價（新台幣）
900420至000000  00              00,000
000000至000000  00              00,600
39X49,400X5%X(11/30/12+8/12+2）≒260,091
39X49,600X5%X(2+3/12+19/30/12)≒222,456
260,091+222,456=482,547
五、被告寅○○給付金額：173,222元
期        間    面積（平方公尺）申報地價（新台幣）
900420至000000  00               00,000
000000至000000  00               00,600
14X49,400X5%X(11/30/12+8/12+2）≒93,366
14X49,600X5%X(2+3/12+19/30/12)≒79,856
233,415+79,856=173,222
六、被告乙○○○給付金額：247,460元
期        間    面積（平方公尺）申報地價（新台幣）
900420至000000  00               00,000
000000至000000  00               00,600
20X49,400X5%X(11/30/12+8/12+2）≒133,380
20X49,600X5%X(2+3/12+19/30/12)≒114,080
133,380+114,080=247,460
附表二：起算日期
被告卯○○、子○○：95年6月1日
被告壬○○：95年6月1日
被告己○○、庚○○、辛○○：95年5月13日
被告丑○○：95年5月13日
被告寅○○：95年6月1日
被告乙○○○：95年5月27日


司法院資訊處製作；財團法人民間司法改革基金會備份。
